【裁判字號】    95,交聲,784
【裁判日期】    950914
【裁判案由】    違反道路交通管理處罰條例聲明異議
【裁判全文】
臺灣臺北地方法院交通事件裁定         95年度交聲字第784號
原處分機關  臺北市交通事件裁決所
異議人即
受處分人    甲○○○○○
代  表  人  乙○○
上列異議人即受處分人因違反道路交通管理處罰條例案件，對於
臺北市交通事件裁決所95年7月18日所為之處分（原處分案號：
北市裁三字第裁22-B00000000號），聲明異議，本院裁定如下：
    主  文
異議駁回。
    理  由
一、按汽車駕駛人停車時，在人行道等依道路交通管理處罰條例
    第55條各款規定之禁止臨時停車處所，或在公共場所出、入
    口停車者，處新臺幣（下同）600元以上1200元以下罰鍰，
    道路交通管理處罰條例第56條第1項第1款、第3款定有明文
    ；次按所謂人行道，依同條例第3條第3款規定，係指為專供
    行人通行之騎樓、走廊，及劃設供行人行走之地面道路，與
    人行天橋及人行地下道，凡某一特定地點仍具備上述特性之
    一者，即屬人行道，不以該路段與其他路段是否綿亙連貫、
    未因施工或其他因素而阻斷為必要；又按道路交通管理處罰
    條例第56條第1項第3款設有「在公共場所出、入口前禁止停
    車」之規定，係因公共場所往往有大批民眾聚集、出入，且
    倘遇有緊急事件為能迅速疏散或容納大批民眾（例如遇空襲
    時需開放校園容納避難民眾），亦必需保持任何時間均淨空
    、期能自由無礙通行，是以凡在公共場所出、入口停車者，
    不問停車時間為何，即屬違反道路交通管理處罰條例第56條
    第1項第3款之違規停車行為。
二、本件受處分人即異議人（下稱異議人）甲○○○○○所有車
    牌號碼ZG-4222號自小客車，於95年5月14日晚間8時02分許
    ，在高雄市新興區○○○路大同國小校門口前、且為劃設供
    行人行走之地面道路上停車，為執行交通稽查勤務之高雄市
    政府警察局交通大隊員警陳順游，以異議人所有車輛在人行
    道停車，違反道路交通管理處罰條例第56條第1項第1款規定
    為由逕行舉發，並使用拖吊車將該車拖離移置，異議人於應
    到案日期95年6月14日前之95年5月29日向高雄市政府交通局
    提出申訴，經函轉原處分機關函請舉發單位調查結果，仍認
    異議人所有車輛有在禁止臨時停車處所停車之違規行為，於
    95 年7月18日依道路交通管理處罰條例第56條第1項第3款、
    違反道路交通管理事件統一裁罰基準表之規定，裁處受處分
    人罰鍰900元。異議人於收受前開裁決書後，於法定猶豫期
    間內具狀聲明異議。
三、異議人於聲明異議狀中固不諱言有於前揭時間將其所有、車
    牌號碼ZG-4222號自小客車停放在高雄市新興區○○○路大
    同國小校門口前，惟仍否認有任何違反道路交通管理處罰條
    例規定之行為，辯稱：當時停車處所路段正進行人行道改建
    工程，附近原有人行道紅磚亦遭挖掘、堆積廢物泥沙，已無
    人行道之功能，無法供人使用通行，已不符合道路交通管理
    處罰條例第3條第3款之「人行道」定義，且原路邊停車格皆
    遭工程所用機具、材料佔用，故異議人於夜間停車於該處，
    情非得已，無礙於車輛交通行進、又無影響行人通過云云。
    經查：異議人所有車輛於前揭時間停放之處所，為高雄市新
    興區○○○路大同國小校門口前、且為劃設供行人行走之地
    面道路，除據異議人代表人所坦認外，並有卷附採證照片3
    幀、現場照片4幀可稽，雖該停車處所之兩側有人行道紅磚
    、人孔、緣石等施工器具材料堆置，致使用該人行道向兩側
    通行尚有困難，然該停車處所仍屬經劃設可供行人行走之地
    面道路，依前開說明，仍屬人行道；況上開處所復為公共場
    所之出、入口，雖異議人所有車輛停車時大同國小已經關閉
    校門，然依前開說明，仍有保持其進、出動線必經之途徑淨
    空以供自由無礙通行之必要，是該等停車行為核已違反道路
    交通管理處罰條例第56條第1項第1款、第3款之規定，異議
    人所辯，顯不足以為有利認定之依據。
四、綜上所述，異議人所有車輛確有於前揭時地於人行道此一禁
    止臨時停車處所及公共場所出入口停車之違規行為，原處分
    機關認異議人僅有違反道路交通管理處罰條例第56條第1項
    第3款在禁止臨時停車處所停車之違規行為，雖有未洽，然
    核異議人係以一違規行為同時違反法定罰鍰額相同之道路交
    通管理處罰條例第56條第1項第1款、第3款規定，依行政罰
    法第24條第1項規定，原處分機關逕依道路交通管理處罰條
    例第56條第1項第1款、違反道路交通管理事件統一裁罰基準
    表之規定，裁處異議人罰鍰900元，尚無不當，異議人指摘
    原處分不當，求予撤銷免罰，為無理由，應予駁回。
據上論斷，應依道路交通案件處理辦法第19條，裁定如主文。
中    華    民    國    95    年    9     月    14    日
                        交通法庭法  官  張永宏
以上正本證明與原本無異
如不服本裁定應於送達後5日內向本院提出抗告狀
                                書記官  楊婷婷
中    華    民    國    95    年    9     月    14    日


司法院資訊處製作；財團法人民間司法改革基金會備份。
